臺灣臺南地方法院刑事判決　　　　　　　 94年度易字第827號
公　訴　人　臺灣臺南地方法院檢察署檢察官
被　　　告　乙○○
上列被告因毒品危害防制條例案件，經檢察官提起公訴（94年度
毒偵字第2058號），被告於準備程序期日就被訴事實為有罪陳述
，本院裁定由受命法官獨任進行簡式審判程序，並判決如下：
    主  文
乙○○連續施用第二級毒品，處有期徒刑玖月。
    事  實
一、乙○○前於民國（下同）九十一年間因施用毒品案件，經本
    院於九十一年二月一日以九十一年度毒聲字第一八六號裁定
    裁定送勒戒處所執行觀察、勒戒後，認無繼續施用毒品之傾
    向，於九十一年二月二十五日釋放後，並由臺灣臺南地方法
    院檢察署檢察官於九十一年二月二十五日以九十一年度偵字
    第一七九號不起訴處分確定在案，復於九十三年間連續施用
    第二級毒品安非他命，甫經本院於九十三年十二月二十八日
    以九十三年度簡上字第二二六號刑事判決判處有期徒刑六月
    確定，目前尚在執行中未構成累犯。詎其猶不知戒除毒癮，
    於上開觀察勒戒執行完畢釋放後五年內，明知安非他命係毒
    品危害防制條例第二條第二項第二款所明定之第二級毒品，
    不得持有及施用，竟基於施用第二級毒品安非他命之概括犯
    意，自九十四年一月初某日起，迄至同年三月二十八日或往
    前回溯九十四小時內之某時止（起訴書誤載迄至九十四年二
    月初某日止，經公訴人於九十四年十月四日準備程序當庭更
    正為九十四年三月二十八日），連續在台南市○區○○街一
    九０號等處，將第二級毒品安非他命置入玻璃球內，再以火
    燒烤方式施用第二級毒品安非他命多次。嗣於九十四年三月
    二十八日十三時五十分許，在台南縣警察局歸仁分局，經乙
    ○○同意進行採尿送驗後，呈安非他命陽性反應而獲悉上情
    。
二、案經臺南縣警察局歸仁分局報請臺灣臺南地方法院檢察署檢
    察官偵查起訴。
    理  由
一、本件被告乙○○所犯為死刑、無期徒刑或最輕本刑為三年以
    上有期徒刑以外之罪，其於準備程序中就被訴事實為有罪之
    陳述，經法官告知簡式審判程序之旨，並聽取公訴人之意見
    後，爰依刑事訴訟法第二百七十三條之一第一項規定，裁定
    由受命法官獨任進行簡式審判程序，合先敘明。
二、上開事實，迭據被告乙○○於警詢暨本院準備程序及審理中
    均坦承不諱，且被告於上述時間被查獲所採取尿液經送驗，
    先以酵素免疫分析法（ＥＩＡ）篩檢，再以氣相層析質譜儀
    法（ＧＣ／ＭＳ）確認結果，均呈現安非他命、甲基安非他
    命陽性反應，此有台南縣警察局歸仁分局採擷犯罪嫌疑人尿
    液送驗編號名冊、長榮大學九十四年四月十五日出具之確認
    報告各一份在卷可稽，足證被告上開自白核與事實相符，本
    件事證至臻明確，犯行洵堪認定。
三、論罪科刑
  (一)按觀察、勒戒或強制戒治執行完畢後，五年以內再犯毒品危
    害防制條例第十條之罪者，檢察官應依法追訴，同條例第二
    十三條第二項定有明文。查本件被告前於九十一年間因違反
    毒品危害防制條例案件，經本院於九十一年二月一日以九十
    一年度毒聲字第一八六號裁定送勒戒處所執行觀察、勒戒後
    ，認無繼續施用毒品之傾向，於九十一年二月二十五日釋放
    後，並由臺灣臺南地方法院檢察署檢察官於九十一年二月二
    十五日以九十一年度毒偵字第一七九號不起訴處分確定在案
    等情，有台灣高等法院被告全國前案紀錄表及臺灣臺南地方
    法院檢察署刑案資料查註紀錄表各一件在卷可憑。其於觀察
    勒戒執行完畢後五年內再犯本件施用第二級毒品安非他命之
    罪，揆之上述規定，即應依法追訴、審理。
  (二)次按安非他命分別係毒品危害防制條例第二條第二項第二款
    所明定之第二級毒品，禁止非法持有及施用，查被告非法施
    用安非他命，核其所為，係犯毒品危害防制條例第十條第二
    項之施用第二級毒品罪。又被告先後多次施用第二級毒品之
    犯行，時間密接，以同一手法，反覆實施，所犯又係構成犯
    罪要件相同之罪名，顯係基於概括之犯意，為連續犯，應依
    刑法第五十六條之規定論以一罪，並加重其刑。被告多次持
    有第二級毒品安非他命並進而施用，其持有之低度行為應為
    施用之高度行為所吸收，不另論罪。
  (三)爰審酌被告前曾因施用毒品經送觀察、勒戒處分執行完畢後
    ，猶不思戒絕革除惡習，復於九十三年間連續施用第二級毒
    品安非他命，甫經本院於九十三年十二月二十八日以九十三
    年度簡上字第二二六號刑事判決判處有期徒刑六月確定，即
    再犯本罪，顯未因前觀察、勒戒之治療處分，以及上開偵審
    程序，而記取教訓，已屬不該，第念被告施用毒品之犯行，
    在性質上乃屬自我戕害身心健康之行為，且被告犯後坦承犯
    行，當庭深表悛悔之意，犯後態度尚佳等一切情狀，爰量處
    如主文所示之刑，以資懲戒。
據上論斷，應依刑事訴訟法第二百七十三條之一第一項、第二百
九十九條第一項前段，毒品危害防制條例第十條第二項，刑法第
十一條前段、第五十六條，判決如主文。
本案經檢察官甲○○到庭執行職務。
中　　華　　民　　國　　94　　年　　10　　月　　18　　日
                  刑事第九庭   法   官  黃欣怡
以上正本證明與原本無異。
如不服本判決應於送達後十日內向本院提出上訴狀。
　　　　　　　　　　　　　　　　書記官  楊建新
中　　華　　民　　國　　94　　年　　10　　月　　19　　日
附錄法條：
毒品危害防制條例第十條：
施用第一級毒品者，處六月以上五年以下有期徒刑。
施用第二級毒品者，處三年以下有期徒刑。
